# 求助陈版主 – – 进营业外收入还是资本公积问题

提问人：vviicckkyy 时间：2020-12-30 15:33:12
求助陈版主一个问题：
如附件图片所示，现有ABCD这四家公司，ABC三家公司为海外公司，D公司为中国境内公司。其中，B公司于2019 年在中国境内进行一项业务，但由于该业务的限制，只能由中国境内公司去代替收款。B公司为了能收到该笔款项，于是找到了同一集团下的中国境内公司D公司代替收取该笔 100 万元款项。
同年，B公司开始进行清算，预计 2021 完成清算。（经A集团内部讨论，最终B公司清算完成后，所有债权债务转移给C公司，即D的100%控股母公司。）另外，B公司出具了声明放弃回收该 100 万元，故D公司将该笔 100 万元计入营业外收入，并交纳了相应的企业所得税。
主要想咨询，D公司将该笔款项计入 营业外收入，并交纳了企业所得税的做法是否合理。是否有调整进资本公积的必要，相应的理论依据又是什么？
谢谢啦！！！！！
1367714167.jpg
(199.26 KB, 下载次数: 55)
5 天前 上传
ABCD公司关系图

回答人：chenyiwei
D应当将该笔无需支付的款项转入资本公积。该事项完全是在A集团（最终控制方）的主导下进行的，使D单方面受益，如果放到非关联方之间，这种交易是不可能发生的。可以看作是C对D的一项资本性投入，即B首先将其对D的债权转移给C，然后C从D回收该债权，随即再将该款项向D追加资本性投入。